---
title: "R Notebook - 02.11.2021"
author: Sebastian Lewin WI21
output: html_notebook
---

# Überprüfen ob Tidyverse und Nycflights13 installiert ist .. Rechts unten unter "Packages" suchen, alternativ: install.packages("tidyverse") und install.packages("nycflights13")

# Zellen mit option, cmd und i einfügen


# Pakete importieren
```{r}
library(tidyverse)
library(nycflights13)
```


# glimpse() liefert Überblick über die Variablen
```{r}
pk_flights <- nycflights13::flights
glimpse(pk_flights)
```


# %>% mit shift, cmd und m
```{r}
pk_flights %>%
  filter(month == 1, day == 1) 
```


# Ausgabe im view Format
```{r}
pk_flights %>%
  filter(month == 1, day == 1) 
view(pk_flights)
```


# Hier kommt ein false raus
```{r}
1 / 49 * 49 == 1
```


# Hier kommt true raus
```{r}
near(1 / 49 * 49, 1)
```


# In die neu erstellte Variable pk_filter wird der gefilterte Inhalt von pk_flights abgespeichert
```{r}
pk_filter <- pk_flights %>% 
  filter(month == 12 | day == 24)
```


# in pk_filter werden alle Flüge aus November und Dezember abgespeichert und anschließend ausgegeben
```{r}
pk_filter <- pk_flights %>% 
  filter(month %in% c(11, 12))
view(pk_filter)
```


# von diesem und dem Nachfolgenden Chunk jeweils ein Venn Diagramm erstellen
```{r}
pk_filter <- pk_flights %>% 
  filter(!(arr_delay > 120 | dep_delay > 120))
view(pk_filter)
```


# Demorgans Law
```{r}
pk_filter <- pk_flights %>% 
  filter(arr_delay <= 120, dep_delay <= 120)
```

# Missing Values
```{r}
NA == 5
```


```{r}
NA == NA
```


```{r}
x <- NA
is.na(x)
```

```{r}
pk_tibble <- tibble(x = c(1, NA, 3))
pk_tibble %>% 
  filter(x > 0)
```

```{r}
pk_tibble <- tibble(x = c(1, NA, 3))
pk_tibble %>% 
  filter(x > 1 | is.na(x))
```


```{r}
pk_flights %>% 
  arrange(year, month, day)
```


```{r}
pk_flights %>% 
  arrange(desc(dep_delay))
```

```{r}
pk_tibble <- tibble(x = c(1, NA, 3))
pk_tibble %>% 
  arrange(x)
```

```{r}
pk_tibble <- tibble(x = c(1, NA, 3))
pk_tibble %>% 
  arrange(desc(x))
```




